臺灣板橋地方法院刑事判決　　　　　　　　　　　　九十三年度易字第一０二五號
　　公　訴　人　臺灣板橋地方法院檢察署檢察官
　　被　　　告　甲○○　四十歲.
右列被告因竊盜案件，經檢察官提起公訴（九十三年度偵字第一二一三六號），嗣因
被告就被訴事實為有罪之陳述，本院告知被告簡式審判程序之旨，並聽取當事人之意
見後，裁定改由受命法官獨任依簡式審判程序進行，判決如左：
    主  文
甲○○連續攜帶兇器竊盜，累犯，處有期徒刑拾月。
扣案之Ｔ型一字起子壹把沒收。
    事  實
一、甲○○前因偽造文書案件，經臺灣桃園地方法院於民國九十二年十一月十一日以
    九十二年度桃簡字第一二九八號判處有期徒刑三月，並已確定，嗣於九十三年四
    月九日因繳納易科之罰金而執行完畢。詎甲○○猶不知悔改，竟基於意圖為自己
    不法所有之竊盜概括犯意，連續為下列之竊盜行為：
  (一)先於九十三年七月二十四日晚上十一時許，持其所有之客觀上足對人之生命、身
    體、安全構成威脅，具有危險性之Ｔ型一字起子乙把，至臺北縣鶯歌鎮○○路一
    號旁之空地，見乙○○所有之車牌號碼Ｆ二─六八一二號自小客車停放於上址，
    遂以上開一字起子開啟車門，並啟動該車之電源，順利將該車駛離，得手後將該
    車留供己用。
  (二)嗣於翌日即同年月二十五日尚屬夜間之凌晨零時二十分許，復攜帶前揭Ｔ型一字
    起子，前往丙○○位於臺北縣樹林市○○街三九號住處，見該住處房門未上鎖，
    即開啟房門進入屋內行竊財物，惟於尚未竊得財物之際，為屋主丙○○自外返回
    察覺，丙○○旋報警處理，嗣經警到場查獲，並扣得該Ｔ型一字起子乙把。
二、案經乙○○、丙○○訴由臺北縣政府警察局樹林分局報告臺灣板橋地方法院檢察
    署檢察官偵查起訴。
    理  由
壹、程序方面：
    按本件被告甲○○所犯係死刑、無期徒刑、最輕本刑為三年以上有期徒刑以外之
    罪，其於準備程序就前揭被訴事實為有罪之陳述，經法官告知簡式審判程序之旨
    ，並聽取其與公訴人之意見後，本院認無不得或不宜改依簡式審判程序進行之處
    ，爰依刑事訴訟法第二百七十三條之一第一項、第二百八十四條之一，裁定本件
    由受命法官獨任進行簡式審判程序，合先敘明。
貳、實體方面：
  一、右開時、地之竊盜犯罪事實，業據被告甲○○於偵查及本院審理時均坦承不諱
      ；又前揭車輛及住處分別遭竊之事實，亦據告訴人乙○○、丙○○於警詢時各
      自陳明在卷，且告訴人丙○○於警詢中更具體指明被告如何行竊之事實在卷，
      並有車輛作業系統查詢認可資料乙紙在卷可稽，核與被告所為供承大致相符，
      尚無矛盾或不合常理之處；而前揭失竊車輛係自被告處查獲，現已發還告訴人
      乙○○保管之事實，則有搜索扣押筆錄、扣押物品目錄表及贓物認領保管單各
      乙份附卷為佐，此外復有前揭Ｔ型一字起子乙把扣案可稽。綜上所述，本件事
      證已臻明確，被告之犯行應堪認定。
  二、查被告所攜帶行竊之Ｔ型一字起子乙把，長度約十公分，寬度約八公分，外型
      呈Ｔ型，把柄部分以膠帶綑綁，起子部分則為鐵製，質地堅硬，頂端部分則屬
      尖銳等情，業經本院當庭勘驗無訛，有勘驗筆錄乙份在卷可按。是該Ｔ型一字
      起子乙把，顯係具有相當鋒利程度及硬度之金屬器具，應屬客觀上足對人之生
      命、身體、安全構成威脅，具有危險性之兇器無疑。被告攜帶上開兇器，用以
      為本件犯罪事實一(一)所示之竊盜行為，係犯刑法第三百二十一條第一項第三款
      之攜帶兇器竊盜罪；又被告所為之本件犯罪事實一(二)所示之竊盜行為，係攜帶
      兇器在夜間侵入他人住宅行竊，惟於其行竊之際，尚未竊得財物之前，即為警
      到場查獲，應屬未遂階段，核其此部分所為，係另犯刑法第三百二十一條第二
      項、第一項第一款、第三款之攜帶兇器於夜間侵入住宅竊盜未遂罪。被告先後
      二次竊盜行為，時間緊接，所犯之犯罪基本構成要件相同，顯係基於概括犯意
      為之，雖其中有既遂、未遂之分，仍成立連續犯，應依刑法第五十六條之規定
      ，論以較重之攜帶兇器竊盜既遂一罪，並加重其刑。被告前因偽造文書案件，
      經臺灣桃園地方法院於九十二年十一月十一日以九十二年度桃簡字第一二九八
      號判處有期徒刑三月，並已確定，嗣於九十三年四月九日因繳納易科之罰金而
      執行完畢，此有臺灣高等法院被告全國前案紀錄表乙份在卷可按，其受有期徒
      刑執行完畢，於五年以內再犯本件最重本刑為有期徒刑以上之罪，為累犯，應
      依刑法第四十七條之規定，加重其刑，並依法遞加之。
  三、本院審酌被告正值壯年，本應依循正軌賺取財物，惟其竟不思正當途徑取財，
      反以此竊取車輛及侵入住宅之方式牟取不法所得，並於短期內即接連竊盜二次
      ，除造成受害民眾權益受損外，亦使社會治安益形敗壞，且被告前曾有多次竊
      盜紀錄，此有前揭前案紀錄表乙份在卷可按，被告竟再犯本件連續竊盜犯行，
      足見其不思悔改，自制力亦顯不佳，當應受有相當程度之刑事非難；惟另考量
      被告於本院審理時已能坦承犯行，而其所竊取之前揭車輛，業已發還告訴人乙○○保管，所生實害已有所減輕等一切情狀，酌情量處如主文所示之刑，以資
      懲儆。再者，扣案之Ｔ型一字起子乙把，係供本件犯罪所用之物，且為被告所
      有，業據被告於本院審理時供明在卷，爰依刑法第三十八條第一項第二款，併
      予宣告沒收之。至另扣案之一字起子乙把，被告於本院審理時堅決否認為其所
      有，辯稱該一字起子可能係前揭所竊車輛其內之物等語，而被告於警詢中雖曾
      坦承該一字起子亦係其所有云云，但其於警詢中對於究係以何起子竊盜，前後
      所供反覆不定，其所言是否為實，自不無疑問，則該另扣案之起子是否真係被
      告所有，實難遽認；況被告於本件竊盜均僅以前揭Ｔ型一字起子為之，核與該
      另扣案之一字起子無關，此據被告於本院審理時供明甚詳，況該另扣案之一字
      起子乙把，係在其女友之皮包內查扣，並非在案發現場查獲（參見偵查卷第十
      四頁），則該另扣案之一字起子乙把是否係供本件犯罪所用或預備之物，益難
      認定，是自難就該另扣案之一字起子併予宣告沒收，附此敘明。
  四、至公訴意旨原就被告於本件犯罪事實一(二)所示之竊盜行為，認被告除係攜帶兇
      器於夜間侵入住宅行竊外，亦有破壞門鎖為之。惟查，此節業經被告否認在卷
      ，而告訴人丙○○固於警詢中指稱門鎖遭破壞等情，惟除其之指述外，並無任
      何證據證明確有門鎖遭破壞乙事，況縱認該門鎖遭破壞，是否確係被告所破壞
      ，亦無任何證據證明，自難遽認被告確有破壞門鎖行竊之事實，當無從繩以被
      告破壞門鎖竊盜之罪名，嗣公訴檢察官業於本院準備程序中當庭陳明減縮本件
      犯罪事實一(二)所示之竊盜行為僅該當攜帶兇器於夜間侵入住宅竊盜，並無破壞
      門鎖竊盜，是就破壞門鎖竊盜之部分，已非本院審判之範圍，本院自毋庸就此
      部分再為不另為無罪之諭知（蓋上開破壞門鎖之加重條件如有成立，與本件攜
      帶兇器於夜間侵入住宅竊盜係屬實質上一罪），併此敘明。
據上論斷，應依刑事訴訟法第二百七十三條之一第一項、第二百八十四條之一、第二
百九十九條第一項前段，刑法第五十六條、第三百二十一條第一項第三款、第四十七
條、第三十八條第一項第二款，判決如主文。
本案經檢察官陳伯厚到庭執行職務。
中　　　華　　　民　　　國　　九十三　　年　　 十一 　　月　　 三十 　　日
                              臺灣板橋地方法院刑事第十六庭
                                  法　官  陳信旗
右正本證明與原本無異。
如不服本判決，應於判決送達後十日內，向本院提出上訴狀。
                                  書記官  陳昭綾
中　　　華　　　民　　　國　　九十三　　年　　 十一 　　月　　 三十 　　日
附錄本判決論罪之法條：
刑法第三百二十條
    意圖為自己不法之所有或第三人不法之所有，而竊取他人之動產者，為竊盜罪，
    處五年以下有期徒刑、拘役或五百元以下罰金。
    意圖為自己或第三人不法之利益，而竊佔他人之不動產者，依前項之規定處斷。
    前二項之未遂犯罰之。
刑法第三百二十一條
    犯竊盜罪而有左列情形之一者，處六月以上、五年以下有期徒刑：
        一、於夜間侵入住宅或有人居住之建築物、船艦或隱匿其內而犯之者。
        二、毀越門扇、牆垣或其他安全設備而犯之者。
        三、攜帶兇器而犯之者。
        四、結夥三人以上而犯之者。
        五、乘火災、水災或其他災害之際而犯之者。
        六、在車站或埠頭而犯之者。
    前項之未遂犯罰之。
